臺灣彰化地方法院刑事判決　　　　　　　94年度交易字第84號
公　訴　人　臺灣彰化地方法院檢察署檢察官
被　　　告　丙○○
上列被告因公共危險案件，經檢察官聲請簡易判決處刑（九十四
年度偵字第二七二０號），本院彰化簡易庭認應適用通常程序而
移送本院，本院判決如下：
    主      文
丙○○無罪。
    理      由
一、公訴意旨略以：被告丙○○於民國九十四年四月五日零時許
    ，在彰化縣線西鄉○○村○○路九十二號住處，飲用玉山小
    高梁酒一瓶後，已達不能安全駕駛動力交通工具之情況下，
    卻仍於同日十一時三十分許駕駛車牌號碼四一三二－ＬＢ號
    自用小客車，沿彰化縣線西鄉○○路由北向南方向行駛，欲
    往彰化縣北斗鎮，並於同日十一時四十分許，途經彰化縣線
    西鄉○○路○段與中央路路口時，適有案外人乙○○駕駛車
    牌號碼ＮＲ－五八二二號自用小客車，沿彰化縣線西鄉○○
    路由東往西方向行駛，因雙方均疏未注意路口人車狀況發生
    擦撞，致被告所駕駛之自用小客車左後方保險桿、輪胎，及
    案外人乙○○所駕駛之自用小客車左前方保險桿均有車體擦
    撞之損害，嗣經警據報趕赴現場處理，並對被告測試呼氣所
    含酒精濃度，達每公升０．三一毫克，因認被告涉有刑法第
    一百八十五條之三之服用酒類，不能安全駕駛動力交通工具
    而駕駛罪嫌云云。
二、按犯罪事實應依證據認定之，無證據不得推定其犯罪事實；
　　又不能證明被告犯罪者，應諭知無罪之判決，刑事訴訟法第
　  一百五十四條第二項、第三百零一條第一項分別定有明文。
    次按認定不利於被告之事實，須依積極證據，苟積極證據不
　　足為不利於被告事實之認定時，即應為有利於被告之認定，
　  更不必有何有利之證據（最高法院著有三十年上字第八一六
    號判例可資參照），先予敘明。
三、本件公訴人認被告涉有刑法第一百八十五條之三之公共安全
　　罪，無非係以被告之自白及酒精測定紀錄表、道路交通事故
  　現場圖、舉發違反道路交通管理事件通知單、照片七幀、刑
    法第一百八十五條之三案件測試觀察紀錄表，及道路交通事
    故調查報告表（一）、（二）等物證為論據。訊據被告丙○
    ○堅決否認有前揭犯行，辯稱：伊雖有喝酒，但與發生車禍
    並無關，本件車禍之發生實係因乙○○開車不慎過來撞伊之
    自用小客車等語。經查：（一）檢察官雖提出酒精測定紀錄
    表、道路交通事故　現場圖、舉發違反道路交通管理事件通
 　 知單、照片七幀，及道路交通事故調查報告表（一）、（二
    ）等物證，然僅能證明被告確有與證人乙○○有於前揭時、
    地發生車禍，及被告於肇事前確有飲酒，惟不能證明被告已
    因飲酒致不能安全駕駛動力交通工具之程度。（二）被告於
    警訊及偵審中雖均坦承肇事當天凌晨確有喝酒，然均否認發
    生車禍與其喝酒有何關係，且其於肇事後員警到場處理尚可
    說明肇事情形，並於警員製作調查筆錄時能明確說明係如何
    肇事，有其警訊筆錄在卷可按，是其尚非意識不清。（三）
    按刑法第一百八十五條之三所謂「不能安全駕駛動力交通工
    具」者應係指行為人之精神狀態與正常有異，如有顯明錯誤
    之駕駛行為、語無論次、昏睡、哭鬧、舉止失衡等情，致不
　　能安全駕駛動力交通工具而言。查本件被告之呼氣中酒精濃
　  度測試值雖為每公升０．三一毫克，人體會有興奮或鎮靜，
    肌肉協調能力受損，反應遲鈍等情況，然其吐氣所含酒精成
    分顯低於現行實務上對於酒後駕車不能安全駕駛程度認定標
　　準之每公升０．五五毫克。況證人即本件處理警員何俊煌到
　  院證稱：本件是接獲一一０通報後到場處理，到達後被告身
    上有酒味，經酒精測試後，其吐氣含量為０．三一毫克，但
    到場時被告精神狀況很好，意識清楚，並沒有講話顛倒的情
    形，所以在測試觀察紀錄表上記載：並無紀錄表上列示之情
    形等語屬實。另證人乙○○到院證稱：本件是伊開車不小心
    撞到被告後車輪的，伊並已賠償被告損失，肇事後伊即下車
    ，被告問伊是要私下和解還是報警處理，伊才決定報警處理
    ；當時被告的車已經過了馬路，伊才撞他的後車輪，而被告
    下車後的精神狀況很好，沒有不清楚的情形，與伊應對、處
    理的方式都很清楚等語。足見被告於肇事當時尚能明確處理
    車禍事故，其精神狀態甚為清楚，並無異常之情形甚明。（
　　四）測試觀察紀錄表　記載「無」，即未發現有測試觀察紀
　  錄表上列示之情事，有刑法第一百八十五條之三案件測試觀
    察紀錄表在卷可按。亦即被告並無飲酒後之徵狀，又發生交
    通事故之原因甚夥，非僅因飲酒致不能安全駕駛交通工具一
　　種，況本件事故發生後，員警到場處理時，被告之意識均十
　  分清楚，業據證人甲○○○○到庭證述明確，已如前述，故
    不能僅因發生交通事故即認定係因飲酒而無法正常駕駛。（
　　五）綜上所述，被告酒後之吐氣所含酒精成分僅為每公升０
　  ．三一毫克，既顯低於現行實務上對於酒後駕車不能安全駕
    駛程度認定標準之每公升０．五五毫克，且其精神狀態正常
    無異狀，業如前述，自難遽認被告因飲酒後，已達於不能安
　　全駕駛動力交通工具之程度，故被告前揭所辯，尚堪採信。
　  此外，復查無其他積極證據，足以證明被告涉有刑法第一百
    八十五條之三之服用酒類，不能安全駕駛動力交通工具而駕
　　駛之犯行，不能證明被告犯罪，揆諸前揭說明，爰為被告無
　  罪諭知。
據上論斷，應依刑事訴訟法第四百五十二條、第三百零一條第一
項，判決如主文。
本件經檢察官林裕斌到庭執行職務。
中　　華　　民　　國　　94　　年　　7 　　月　　6 　　日
                      臺灣彰化地方法院交通法庭
　　                      審判長法官  葉  榮  郎
                          法　　　官  葛  永  輝
                          法　　　官  陳  秋  錦
以上正本證明與原本無異。
如不服本判決，應於判決送達後10日內，向本院提出上訴狀 (須
附繕本)。
中　　華　　民　　國　　94　　年　　7 　　月　　6 　　日
                          書  記  官  于  淑  真
